【裁判字號】    97,消債更,381
【裁判日期】    990129
【裁判案由】    更生事件
【裁判全文】
臺灣士林地方法院民事裁定           97年度消債更字第381號
債  務  人  甲○○
上列當事人聲請更生事件，本院裁定如下：
    主  文
債務人甲○○自中華民國九十九年二月一日十七時起開始更生程
序。
命司法事務官進行本件更生程序。
    理  由
一、按債務人與金融機構協商成立者，不得聲請更生或清算，但
    因不可歸責於己之事由，致履行顯有重大困難者，不在此限
    。本條例施行前，債務人依金融主管機關協調成立之中華民
    國銀行公會會員辦理消費金融案件無擔保債務協商機制與金
    融機構成立之協商，準用前項之規定，消費者債務清理條例
    第151 條第5 項、第6 項分別定有明文。次按，債務人不能
    清償債務或有不能清償之虞，且無擔保或無優先權之債務總
    額未逾新臺幣（下同）1,200 萬元者，於法院裁定開始清算
    程序或宣告破產前，得向法院聲請更生，觀諸同條例第3 條
    、第42條第1 項規定自明。又法院開始更生程序之裁定，應
    載明其年、月、日、時，並即時發生效力。法院開始更生或
    清算程序後，得命司法事務官進行更生或清算程序，必要時
    得選任律師、會計師或其他適當之自然人或法人一人為監督
    人或管理人，復為同條例第45條第1 項、第16條所明定。
二、本件聲請意旨略以：伊有不能清償債務情事，前曾於民國96
    年3 月依中華民國銀行公會會員辦理消費金融案件無擔保債
    務協商機制與最大債權金融機構成立協商，協商條件為每月
    還款3 萬3,851 元。伊於96年、97年間曾失業，於98年5 月
    方獲得目前之工作，惟收入已無法履行協商條件，故伊確係
    因不可歸責於己之事由，致履行協商條件顯有重大困難。且
    伊無擔保或無優先權之債務總額未逾1,200 萬元，復未經法
    院裁定開始清算程序或宣告破產，爰向本院聲請更生等語。
三、經查，債務人所主張之上開事實，業據提出財團法人金融聯
    合徵信中心當事人綜合信用報告－債務清理條例前置協商專
    用債權人清冊（見本院卷一第19至22頁）、薪資轉帳存摺影
    本（見本院卷一第27至35、88至93、252 至273 頁，卷二第
    13、14頁）、95至97年度綜合所得稅各類所得資料清單（見
    本院卷一第36、86、276 頁）、財產歸屬資料清單（見本院
    卷一第39頁）、中華民國銀行公會會員辦理消費金融案件無
    擔保債務協商機制協議書（見本院卷一第77頁）、離職證明
    書（見本院卷一第108 、109 頁）、在職證明書（見本院卷
    一第249 頁）等為證，核屬相符，堪認為真正。是以債務人
    目前每月薪資約為3 萬8,342 元（依債務人提出之98年5 月
    至12月薪資轉帳存摺計算），加計債務人自陳每月另有8,00
    0 元之租金收入後，每月收入共計4 萬6,342 元，扣除協商
    金額後，僅餘1 萬2,491 元，已不足支應其每月最低生活支
    出及子女之扶養費。從而，其主張有不可歸責於己之情事，
    致履行協商條件顯有重大困難，應堪認為真實。又債務人查
    無消費者債務清理條例第6 條第3 項、第8 條或第46條各款
    所定駁回更生聲請之事由存在，準此，債務人聲請更生，應
    屬有據。揆諸首揭規定及說明，應予開始更生程序，並命司
    法事務官進行本件更生程序。
四、爰裁定如主文。
中    華    民    國    99    年    1     月   29     日
                  民事第二庭  法      官  方彬彬
上為正本係照原本作成。
本件不得抗告。
中    華    民    國    99    年    1     月   29     日
                              書  記  官  羅伊安

司法院資訊處製作；財團法人民間司法改革基金會備份。
